臺灣屏東地方法院刑事判決　　　　　　　 95年度訴字第552號
公　訴　人　臺灣屏東地方法院檢察署檢察官
被　　　告　甲○
上列被告因贓物案件, 經檢察官提起公訴（95年度偵字第1732號
、第2511號）, 本院判決如下：
    主  文
甲○以犯故買贓物罪為常業, 處有期徒刑玖月。
    事  實
一、甲○係屏東縣潮州鎮○○路91之1 號「新財行」之負責人,
    平日以收購中古舊貨為業。其明知戊○○向其兜售之電纜線
    及變壓器均係臺灣電力股份有限公司（以下簡稱臺電公司）
    失竊之贓物, 竟仍基於常業故買贓物之犯意, 自民國95年2
    月間某日起至同年3 月間某日止, 在其經營之「新財行」內
    , 以每公斤新臺幣（下同）90元至100 元不等之價格, 先後
    向戊○○收購臺電公司失竊之電纜線約7 、8 次, 戊○○因
    此得款約7 、8 萬元（該等電線為戊○○、辛○○及丙○○
    共同竊取後, 交由戊○○兜售, 其中除丙○○部分尚未判決
    外, 戊○○及辛○○2 人之竊取電線犯行已為本院判處有罪
    確定）。另於95年3 月2 日某時, 在其經營之「新財行」內
    , 以2,500 元之價格, 向戊○○收購臺電公司失竊之變壓器
    外殼2 個（該變壓器係由戊○○、辛○○共同竊取後, 交由
    己○○、庚○○、丁○○及戊○○共同搬運至甲○經營之「
    新財行」, 由戊○○向甲○兜售。辛○○、丁○○、己○○
    及庚○○等人之犯行已分別由本院判處罪刑確定）。甲○購
    入該等電線及變電箱後, 再俟機將之轉售他人圖利為業。
二、案經屏東縣警察局潮州分局報請臺灣屏東地方法院檢察署檢
    察官偵查起訴。
    理  由
一、訊據被告甲○矢口否認上揭購買贓物犯行, 辯稱: 我曾於95
    年2 月初以1,000 元的價格向戊○○買了15斤的電線, 另於
    同年2 月20日左右, 向戊○○買了1,000 多元的廢鐵, 但是
    從來沒有向他買過臺電公司失竊的電纜線和變壓器。95年2
    月間, 戊○○曾載了200 多公斤的臺電電線向我兜售, 但被
    我拒絕云云。經查:
    (一)前開事實業據證人戊○○（本院卷第178 頁至第180 頁）
      、己○○（本院卷第180 頁至第181 頁）、庚○○（本院
      卷第181 頁至第182 頁）及丁○○（本院卷第182 頁至第
      183 頁）等人於本院審理中結證屬實, 且互核情節相符。
      證人戊○○於本院審理時復就「我有告訴（甲○）他（電
      線是）臺電的」（本院卷第179 頁）一情證述甚明。被告
      亦自承其可辨識出臺電公司所有之電纜線（本院卷第106
      頁背面參照）。
    (二)被告雖以首揭情詞為辯, 惟其於警詢中已向警方坦認其曾
      以每公斤7 元之廢鐵價格向戊○○收購變電箱2 只等情無
      訛（警詢卷第46頁）, 其陳述非僅與前開證人戊○○、己○○、庚○○及丁○○等人之證詞相符, 且變電箱為電力
      輸送設備之一, 並非尋常可見之物品, 應以親自收購該等
      物品者, 方有如此深刻之印象, 故被告於警詢中陳稱曾向
      戊○○收購上開變電箱等語, 應堪採信。其於檢察官偵查
      中及本院審理時改口否認未收購變電箱云云, 則為臨訟卸
      責之詞, 洵非可採。再者, 被告既不避諱收購明顯為贓物
      之變電箱, 則其對含銅量高、利潤豐厚之臺電公司電纜線
      , 衡情亦無拒絕收購之理。被告既向戊○○收購臺電公司
      之變電箱, 卻否認收購電線, 其辯詞即有違常理。被告對
      此雖聲請本院傳喚證人盧勝界及乙○○2 人, 證明其確曾
      拒絕收購戊○○兜售之臺電公司電纜線, 惟該兩名證人於
      本院審理中雖均證稱曾見被告拒絕收購臺電公司之電纜線
      , 但仍無法指認戊○○、己○○即為彼等目睹之電線兜售
      者, 證人戊○○、己○○2 人亦稱未曾與該兩名證人謀面
      （本院卷第210 頁至第214 頁）, 且被告自稱「戊○○是
      在早上7 點多就來店裡了」（本院卷第185 頁背面）, 而
      證人盧勝界、乙○○卻證稱係在「下午時分」目睹被告拒
      絕收購電線, 因此證人盧勝界、乙○○之證詞, 尚無從證
      明被告曾拒絕收購戊○○兜售之電線。
    (三)本件既經證人戊○○、己○○、庚○○及丁○○等人證述
      明確, 該等證詞復無不可信賴之瑕疵, 被告亦曾自陳收購
      臺電公司之變電箱, 則其空言否認未向戊○○收購臺電公
      司之電線云云, 自無從使本院為有利被告之認定。本件事
      證已臻明確, 被告犯行堪以認定。
二、核被告甲○所為, 係犯修正前刑法第350 條之常業故買贓物
    罪。按被告多次故買贓物犯行, 經檢察官以常業故買贓物一
    罪起訴, 本院審理結果, 亦認為構成常業故買贓物罪。雖然
    95年7 月1 日修正施行之刑法已刪除第350 條之常業故買贓
    物罪之規定, 但本件被告之犯罪時間係在刑法修正施行前,
    當時常業故買贓物罪之法定本刑為6 月以上5 年以下有期徒
    刑, 刑法修正後, 因常業犯之規定已經刪除, 應將所犯故買
    贓物罪分論併罰, 合併計算其法定最高本刑結果顯較原常業
    犯之法定刑為重, 依刑法第2 條第1 項之規定比較結果, 仍
    應適用較輕之修正前刑法第350 條論以常業故買贓物罪。爰
    審酌被告之智識程度、曾於79年間犯贓物罪, 為法院判處有
    期徒刑3 月, 緩刑2 年確定（不致使本件構成累犯, 卷附臺
    灣高等法院被告前案紀錄表參照）, 本件犯罪之動機、目的
    、手段、其大量收購臺電公司失竊之電纜線及變電箱, 足以
    助長他人之竊盜電纜線之犯行, 對社會治安影響至鉅, 被告
    事後否認犯行, 飾詞置辯, 並無悔意等一切情狀, 量處如主
    文所示之刑, 以資懲儆。
據上論斷, 應依刑事訴訟法第299 條第1 項前段, 刑法第2 條第
1 項前段, 修正前刑法第350 條, 罰金罰鍰提高標準條例第1 條
前段, 判決如主文。
中　　華　　民　　國　　96　　年　　1 　　月　　17　　日
                  刑事第四庭    審判長法  官  莊鎮遠
                                      法  官  劉敏芳
                                      法  官  王以齊
以上正本證明與原本無異。
如不服本判決應於收受本判決送達後十日內向本院提出上訴書狀
，其未敘述上訴理由者，並得於提起上訴後十日內向本院補提理
由書狀（均須按他造當事人之人數附繕本）「切勿逕送上級法院
」
中　　華　　民　　國　　96　　年　　1 　　月　　17　　日
                                      書記官  盧姝伶
附錄本判決論罪科刑法條：
刑法第349條
收受贓物者, 處3 年以下有期徒刑、拘役或5 百元以下罰金。搬
運、寄藏、故買贓物或為牙保者, 處5 年以下有期徒刑、拘役或
科或併科1 千元以下罰金。
因贓物變得之財物, 以贓物論。
修正刪除前刑法第350條
以犯前條之罪為常業者, 處6 月以上5 年以下有期徒刑, 得併科
3 千元以下罰金。
